臺灣高等法院刑事判決　　　　　　　　96年度上訴字第4096號
上　訴　人
即　被　告　甲○○
　　　　　　　　　　　弄3號
選任辯護人　李晉安律師
上列上訴人因違反槍砲彈藥刀械管制條例案件，不服臺灣新竹地
方法院九十六年度訴字第二九○號，中華民國九十六年八月二十
七日第一審判決（起訴案號：臺灣新竹地方法院檢察署九十五年
度偵字第七○一六號），提起上訴，本院判決如下：
    主  文
上訴駁回。
    犯罪事實
甲○○明知未經許可不得寄藏具有殺傷力之改造手槍及子彈，竟
於民國九十年六、七月間某日，在新竹市○○區○○里○鄰○○
路四十二巷口，受友人賴永尉（已於九十年九月九日死亡）之託
，代為保管仿ＢＥＲＥＴＴＡ廠九二ＦＳ型半自動手槍製造之槍
支，換裝土造金屬槍管而成之具殺傷力改造手槍一支（含彈匣一
個，槍枝管制編號：0000000000號）及具有殺傷力之
土造子彈七顆（直徑九釐米金屬彈頭），旋即未經許可將之放置
於新竹市○○區○○里○○路四十二巷十一弄三號二樓房間床舖
底下寄藏之，嗣於九十五年十二月十一日十六時三十分許於前開
處所經新竹市警察局第二分局警員持原審九十五年度聲搜字第六
九六號搜索票，在甲○○前開住處搜索後，而在房間內電腦桌抽
屜內扣得上開具殺傷力之改造手槍一支及具有殺傷力之土造子彈
七顆而循線查獲。
    理  由
甲、程序部分：
  壹、按判決書應分別記載裁判之主文與理由；有罪之判決書並
      應記載「犯罪事實」，且得與理由合併記載，為九十三年
      六月二十三日修正之刑事訴訟法第三百零八條所明定，參
      諸其立法理由為：刑事有罪判決所應記載之事實應係賦予
      法律評價而經取捨並「符合犯罪構成要件」之具體社會事
      實，爰參考日本刑事訴訟法第三百三十五條第一項之立法
      例，將原條文後段所定「並應記載事實」修正為「並應記
      載犯罪事實」，以臻明確。
      按關於非屬犯罪構成要件之犯罪細節，並不屬於有罪判決
      書必要記載之事項，自亦非判決理由所應敘述之範圍（最
      高法院九十四年台上字第六三三八號判決參照）；次按，
      有罪判決書應記載之「犯罪事實」，應係指符合犯罪構成
      要件之具體社會事實，如被告犯罪之時間、地點、手段以
      及其他該當於犯罪構成要件而足資認定既判力範圍之具體
      社會事實；至於構成要件以外之其他適用法律事實，例如
      ：刑罰之加重或減輕事由，可無須在「犯罪事實」欄中記
      載，僅於理由內依刑事訴訟法第三百十條第四款記載其理
      由即足（最高法院九十四年台非第一五二號判決參照），
      合先敘明。
  貳、證據能力認定（參見乙、壹所列證據清單）：
    一、本件證據一被告之供述，被告及其辯護人並未主張無證
        據能力；另證據二至證據八除警訊筆錄及證據五外，分
        別符合刑事訴訟法第一百五十九條之一、第一百五十九
        條之四之傳聞法則之例外規定，而均得作為本件之證據
        。
    二、次按被告以外之人於審判外之陳述，雖不符前四條之規
        定，而經當事人於審判程序同意作為證據，法院審酌該
        言詞陳述或書面陳述作成時之情況，認為適當者，亦得
        為證據；又當事人、代理人或辯護人於法院調查證據時
        ，知有第一百五十九條第一項不得為證據之情形，而未
        於言詞辯論終結前聲明異議者，視為有前項之同意，刑
        事訴訟法第一百五十九條之五第一項、第二項分別定有
        明文。
        查證據二：證人江勝田於警詢時之陳述，雖屬被告以外
        之人於審判外之言詞陳述，惟被告甲○○及其辯護人未
        於本院言詞辯論終結前就相關證據無證據能力，聲明異
        議，依上開規定，即視為同意於審判程序作為證據，復
        經本院審酌陳述作成時之情況，認為適當，而認得作為
        本件之證據。
    三、證據五、證據九被告及其辯護人並未於本院言詞辯論終
        結前表示無證據能力，復查其取得過程無何明顯瑕疵，
        而應可作為本件之證據。
乙、認定犯罪構成要件事實所憑之證據及其認定之理由：
  壹、證據清單：
      證據一：被告甲○○供述（警詢、偵訊、原審、本院）。
      證據二：證人江勝田證述（警詢、偵訊）。
      證據三：搜索扣押筆錄。
      證據四：新竹市警察局槍枝初步檢視報告表。
      證據五：現場照片。
      證據六：內政部警政署刑事警察局九十六年一月四日刑鑑
      　　　　字第○九五○一九○七五二號槍彈鑑定書。
      證據七：內政部警政署刑事警察局九十六年二月一日刑鑑
              字第○九六○○一四三三○號函。
      證據八：東門派出所偵查報告。
      證據九：扣案之改造手槍一支。
  貳、認定之理由：
    一、上述事實，業經被告甲○○於偵查中、原審及本院審理
        時坦承不諱，並有搜索票、搜索扣押物品目錄表、搜索
        扣押筆錄、東門派出所偵查報告及現場照片十一張（參
        見九十五年度偵字第七○一六號偵查卷第十至十二頁、
        第二十二至二十八頁）等可資佐證。
    二、上開扣案之槍、彈經送請內政部警政署刑事警察局鑑定
        結果認：送鑑改造手槍一支（含彈匣一個，槍枝管制編
        號0000000000），係由仿ＢＥＲＥＴＴＡ廠
        九二ＦＳ型半自動手槍製造之槍枝，換裝土造金屬槍管
        而成之改造手槍，機械性能良好，可擊發適用之子彈，
        具有殺傷力。送鑑子彈七顆（直徑約九釐米），均可擊
        發，均具有殺傷力。有該局九十六年一月四日刑鑑字第
        ○九五○一九○七五二號槍彈鑑定書及該局九十六年二
        月一日刑鑑字第○九六○○一四三三○號函文（參見九
        十五年度偵字第七○一六號偵查卷第四十四至四十五頁
        、第五十九頁）等在卷可證，被告自白有與之相符之書
        證及物證佐之，其自白真實性應足認定之，本件事證明
        確，被告未經許可寄藏具殺傷力改造手槍與子彈之事實
        應可認定。
丙、適用法律：
  一、核被告甲○○所為，係犯槍砲彈藥刀械管制條例第八條第
      四項之未經許可寄藏可發射子彈具有殺傷力之改造手槍罪
      及同條例第十二條第四項之未經許可寄藏子彈罪。
  二、想像競合犯：被告以一行為同時觸犯寄藏具殺傷力之改造
      手槍與子彈罪，為想像競合犯，應從較重之未經許可寄藏
      可發射子彈具有殺傷力之改造手槍罪處斷。
  三、刑法第五十九條：按犯罪之情狀顯可憫恕，認科以最低度
      刑仍嫌過重者，得酌量減輕其刑，刑法第五十九條定有明
      文。考其立法理由：科刑時原即應依第五十七條規定審酌
      一切情狀，尤應注意該條各款所列事項，以為量刑標準，
      本條所謂「犯罪之情狀可憫恕」，自係指裁判者審酌第五
      十七條各款所列事項以及其他一切與犯罪有關之情狀之結
      果，認其犯罪足堪憫恕者而言，即必於審酌一切之犯罪情
      狀，在客觀上顯然足以引起一般同情，認為縱予宣告法定
      最低刑度猶嫌過重者，始有其適用（參見最高法院三十八
      年臺上字第十六號、四十五年臺上字第一一六五號、五十
      一年臺上字第八九九號判例)。
      查被告無前科紀錄素行良好，且有正當工作並熱心捐款，
      此有員工職務證明書、在職證明及捐款證明書三紙等在卷
      可證（參見原審卷第三十九至四十二頁），本件為被告於
      十三歲時因受友人「賴永尉」之託，而寄藏具殺傷力之改
      造手槍與子彈，而當時年紀尚輕思慮欠周，惟事後已於偵
      查中詳細交待其犯罪經過而無隱瞞，且寄藏期間均將槍枝
      、子彈放置於房間床舖底下或電腦桌抽屜內，並未供不法
      之用，可見其寄藏槍枝與子彈之動機單純，對於社會治安
      應不會造成嚴重之危害，其犯案情節尚屬輕微，而其所犯
      罪名法定本刑為三年以上十年以下有期徒刑，與其犯罪情
      節相較，實屬情輕法重，本院審酌再三，認被告犯罪足堪
      憫恕，在客觀上顯然足以引起一般同情，認為縱予宣告法
      定最低刑度猶嫌過重，而予以適用刑法第五十九條酌量減
      輕其刑。
丁、維持原判決及駁回上訴之理由：
  壹、查原審認被告罪證明確，適用刑事訴訟法第二百九十九條
      第一項前段，槍砲彈藥刀械管制條例第八條第四項、第十
      二條第四項，刑法第十一條前段、第五十五條、第四十二
      條第三項、第五十九條、第三十八條第一項第一款規定，
      並審酌被告無何前科之素行、因受人之託而寄藏具殺傷力
      槍枝與子彈之犯罪動機與目的、持有具殺傷力槍枝與子彈
      之數量不多、然所為助長具殺傷力槍枝、子彈之流通，對
      社會治安與人民生命財產安全仍有潛在危險性及坦承犯行
      之犯罪後態度等一切情狀，量處有期徒刑一年八月，併科
      罰金新臺幣十萬元，罰金如易服勞役，以新臺幣一仟元折
      算壹日，扣案之改造手槍一支（含彈匣壹個，槍枝管制編
      號0000000000）沒收，並就罰金部分依刑法第
      四十二條第三項之規定諭知如易服勞役之折算標準，另扣
      案之土造子彈七顆，均已於鑑驗時試射完畢而不具殺傷力
      ，爰不併予宣告沒收經核認事用法，並無違誤，量刑亦屬
      妥當，應予維持。
  貳、上訴人即被告以犯罪事實業經其坦承不諱，認原審判決量
      刑過重為理由提起上訴，惟上訴人執此認原審判決量刑過
      重尚無理由，已如前所述，其上訴應予駁回。
據上論斷，應依刑事訴訟法第三百六十八條，判決如主文。
本案經檢察官姜貴昌到庭執行職務。
中　　華　　民　　國　　96　　年　　11　　月　　23　　日
　　　　　　　　　刑事第十八庭  審判長法　官　溫耀源
　　　　　　　　　　　　　　　　　    法　官  段景榕
　　　　　　　 　 　　　　　　　　　　法　官  陳健順
以上正本證明與原本無異。
如不服本判決，應於收受送達後十日內向本院提出上訴書狀，其
未敘述上訴之理由者並得於提起上訴後十日內向本院補提理由書
（均須按他造當事人之人數附繕本）。
　　　　　　　　　　　　　　　　　　　書記官　陳菊珍
中　　華　　民　　國　　96　　年　　11　　月　　23　　日
附錄論罪法條：
槍砲彈藥刀械管制條例第八條第四項
未經許可，持有、寄藏或意圖販賣而陳列第 1 項所列槍枝者，處
 3年以上10年以下有期徒刑，併科新臺幣700萬元以下罰金。
槍砲彈藥刀械管制條例第十二條第四項
未經許可，持有、寄藏或意圖販賣而陳列子彈者，處 5 年以下有
期徒刑，併科新台幣 300 萬元以下罰金。
